臺灣高雄地方法院刑事判決　　　　　　　110年度易字第126號
公　訴　人　臺灣高雄地方檢察署檢察官
被　　　告　洪有宗
　　　　　　張惠婷
上　一　人
指定辯護人　黃千珉律師
上列被告因竊盜等案件，經檢察官提起公訴（109年度偵字第207
17號、109年度偵字第21822號、109年度偵字第22611號、109年
度偵字第22612號、109年度偵字第23371號、109年度偵字第2356
6號），本院判決如下：
    主  文
洪有宗犯如附表一編號1至7所示之柒罪，均累犯，各處如附表一
編號1至7「宣告刑」欄所示之刑及沒收。附表一編號1至2、4至5
、7所示伍罪，應執行有期徒刑貳年貳月。附表一編號3、6所示
貳罪，應執行有期徒刑陸月，如易科罰金，以新臺幣壹仟元折算
壹日。
張惠婷共同犯毀壞門窗竊盜罪，處有期徒刑陸月，如易科罰金，
以新臺幣壹仟元折算壹日。
    事  實
一、㈠洪有宗、張惠婷意圖為自己不法之所有，共同基於加重竊
    盜、無故侵入他人建築物、毀損之犯意聯絡，於民國109年6
    月2日3時41分許，先由洪有宗騎乘車號000-0000號普通重型
    機車搭載張惠婷到高雄市○○區○○街00號工廠前方，由張
    惠婷在工廠電動鐵門外把風，洪有宗先翻越工廠鐵門進入工
    廠搜尋財物，期間短暫離開工廠騎乘上開機車搭載張惠婷離
    開門口，由張惠婷在附近巷口等候，洪有宗徒步返回現場開
    啟工廠鐵門進入工廠後，撿拾地上石頭敲破工廠辦公室大門
    玻璃入內竊取硬幣數枚得手。嗣因保全到場，洪有宗遭保全
    發現追趕，洪有宗所竊得之現金撒落一地，張惠婷此時騎乘
    上開機車前往工廠門口附近接應洪有宗，二人共騎機車離開
    現場（起訴書附表編號1）。
  ㈡洪有宗意圖為自己不法之所有，基於加重竊盜之犯意，於
    109年5月9日16時15分許騎乘車號000-000號普通重型機車搭
    載張惠婷（檢察官另為不起訴處分）到場，由洪有宗侵入許
    金網承租之高雄市○○區○○○巷00號住宅內，竊取金項鍊
    1條（新臺幣｛下同｝價值8,000元)、撲滿內之零錢300元得
    手（起訴書附表編號2）。
  ㈢洪有宗意圖為自己不法之所有，基於竊盜之犯意，於109年7
    月29日10時13分許，在高雄市○○區○○街0號騎樓停車場
    ，持自備鑰匙(未扣案)開啟張豐城之車號000-000號普通重
    型機車電門後，將機車騎走，作為代步之用，而竊取機車內
    之汽油若干，嗣於同日16時05分許再將機車騎回原處（起訴
    書附表編號3）。
  ㈣洪有宗意圖為自己不法之所有，基於加重竊盜之犯意，於
    109年8月28日2時14分許，攀爬高雄市○○區○○路0巷0號
    住宅窗戶進入竊取李子淇之存錢筒（價值2,000元）1個及其
    內現金7萬元得手（起訴書附表編號4）。
  ㈤洪有宗意圖為自己不法之所有，基於加重竊盜之犯意，於
    109年9月29日12時06分至45分期間某時許（起訴書誤載被害
    人發現失竊時之17時15分許，經公訴人當庭更正，見本院卷
    第339頁），騎乘車號000-000號普通重型機車抵達高雄市○
    ○區○○街00巷0號，持自備鑰匙（未扣案）開啟鐵捲門而
    侵入住宅，竊取卓子翔之長夾1只、斜背包1只、手機1支(價
    值4,000元)、藥袋、健保卡、工安技術證、吊掛技術證、作
    業主管技術證、現金2萬2,250元（起訴書附表編號5）。
  ㈥洪有宗意圖為自己不法之所有，基於竊盜之犯意，於109年8
    月18日1時01分許，在高雄市○○區○○街（起訴書誤載為
    「路」，逕予更正）50號騎樓，持自備鑰匙(未扣案)開啟洪
    月珍（車主為洪○懋）持用之車號000- 000號普通重型機車
    電門後，將機車騎走，作為代步之用，嗣於同日2時26分後
    之某時許再將該機車騎回原處，而竊取機車內之汽油若干（
    起訴書附表編號6）。
  ㈦洪有宗意圖為自己不法之所有，基於加重竊盜之犯意，於
    109年8月18日2時15分許，騎乘洪月珍持用之車號000-000號
    普通重型機車到張俊吉居住之高雄市○○區○○○路000巷0
    弄0號住宅，打開住宅客廳紗窗，伸手入內行竊張俊吉之包
    包、皮夾、現金4,700元、氣喘藥、證件、香菸2包、充電線
    、鋼筆1支（總計價值5,500元）（起訴書附表編號7）。
二、案經陳建州、許金網、卓子翔及張俊吉（起訴書誤載洪○珍
    有提出告訴，本院逕予更正，見警六卷第4至5頁）訴由高雄
    市政府警察局林園分局、小港分局報告高雄地方檢察署檢察
    官偵查起訴。
    理  由
壹、證據能力部分
    按被告以外之人於審判外之言詞或書面陳述，除法律有規定
    者外，不得作為證據，刑事訴訟法第159條第1項定有明文。
    次按被告以外之人於審判外之陳述，雖不符前4條之規定，
    而經當事人於審判程序同意作為證據，法院審酌該言詞陳述
    或書面陳述作成時之情況，認為適當者，亦得為證據。當事
    人、代理人或辯護人於法院調查證據時，知有第159條第1項
    不得為證據之情形，而未於言詞辯論終結前聲明異議者，視
    為有前項之同意，刑事訴訟法第159條之5定有明文。查，本
    判決後開引用具有傳聞證據性質之證據資料，起訴書所列部
    分經當事人同意為證據使用（本院卷第251至252頁），其餘
    部分當事人則未於言詞辯論終結前聲明異議，本院審酌該等
    證據作成之情況，並無違法取得情事，復無證明力明顯過低
    等情形，以之作為證據適當，依刑事訴訟法第159條之5規定
    ，認有證據能力。
貳、實體部分
一、認定犯罪事實所憑之依據及理由
  ㈠犯罪事實一㈠之事實部分
  1.訊據被告洪有宗坦承個人犯行不諱（本院卷第427頁），被
    告張惠婷則否認犯行，辯稱：我不知道我老公（洪有宗）要
    幹嘛，他只是說他要找朋友，要我在那邊等，我因精神疾病
    有至屏安醫療社團法人屏安醫院（下稱屏安醫院）麟洛院區
    領藥，吃睡前藥，迷迷糊糊的，洪有宗怕我會夢遊，才帶我
    在身邊，我當時是趴在機車上睡覺，沒有看到洪有宗翻牆過
    去，我聽到他大聲叫，我才騎車去找他，我沒有在被偷竊工
    廠門口附近等他等語（本院審易字卷第151頁、本院卷第249
    、349頁）。
  2.惟查：
  ⑴此部分犯罪事實，業據被告洪有宗就其個人犯行坦白承認，
    （偵一卷第88至89頁、本院卷第427頁），並經證人即告訴
    人陳建州於警詢時（警一卷第3頁正背面）、證人即車牌號
    碼000-0000號機車車主黃資翔於警詢時證述明確（警一卷第
    4至5頁），亦有監視錄影畫面照片（警一卷第6至11、15頁
    ）、現場照片（警一卷第12至14頁）、公路監理電子閘門車
    號查詢機車車籍（警一卷第21頁）、檢察官勘驗筆錄（偵一
    卷第95至98頁）在卷可佐，復經本院勘驗監視錄影畫面，有
    勘驗筆錄在卷為憑（本院卷第249至251頁），應可認定。
  ⑵被告張惠婷雖以前詞置辯，惟依檢察官勘驗筆錄及本院勘驗
    筆錄所顯示，被告洪有宗、張惠婷於檔案MOV-0315之監視錄
    影畫面時間03時40分07秒，被告洪有宗騎乘上開機車搭載被
    告張惠婷到達現場，現場畫面有工廠鐵門及（長條型）電動
    鐵門，被告張惠婷在工廠外電動鐵門前等待，被告洪有宗則
    翻越工廠鐵門進入工廠，來回移動環顧四周，試圖開啟工廠
    內辦公室玻璃門未果後，走向被告張惠婷後，於畫面時間03
    時46分29秒共乘騎車離去，畫面時間03時50分46秒，被告洪
    有宗獨自從工廠鐵門打開鐵門走進工廠，打碎辦公室玻璃門
    玻璃後入內搜尋財物，畫面時間03時54分許，被告洪有宗離
    開工廠時撞見廠外保全，於離開時遭保全追趕。於檔案「西
    圍牆1」監視錄影畫面，被告張惠婷騎乘機車在圍牆邊等待
    ，於畫面時間03：56：39時迴轉往回走。於檔案「西圍牆2
    」監視錄影畫面，被告洪有宗遭保全追趕，於畫面時間03時
    56分59秒，張惠婷騎乘機車上前接應，與洪有宗共乘離開等
    情，有本院勘驗筆錄、地檢署檢察官勘驗筆錄及截圖、監視
    錄影畫面照片在卷可佐（警一卷第6至11、15頁、偵一卷第
    95至98頁、本院卷第249至251頁）。
  ⑶承上，再觀諸檔案「西圍牆1」之監視錄影畫面，並參酌被
    告張惠婷於警詢時供稱：被告洪有宗要我在大八工業區的路
    口等他…他走出工廠時被保全追趕，洪有宗便要我騎車趕快
    過去載他，我便騎車載他離開等語（警一卷第1頁背面），
    及證人即被害人陳建州於警詢時證稱：工廠警報響時，保全
    有派人前往，到工廠門口時有遇到竊嫌（洪有宗），並與對
    方發生肢體衝突，最後竊嫌逃跑，有人騎乘機車接應將他載
    走，對方為一男一女等語（警一卷第3頁背面）。可知，被
    告張惠婷在被告洪有宗第一次進入工廠時，就在工廠電動門
    前等候，而在洪有宗再次進入工廠時，其在不遠處路口等待
    ，嗣後被告洪有宗遭保全追趕時，被告張惠婷則騎車過去接
    應離開，其有在被告洪有宗行竊時在工廠附近把守並接應離
    開，應屬明確。
  ⑷被告張惠婷雖辯稱因精神疾病至屏安醫院麟洛院區拿取藥物
    ，其中有一顆是史蒂諾斯，吃完會有自己在做甚麼也不知道
    之類似夢遊狀況，洪有宗怕我會夢遊，才帶我在身邊等語（
    本院卷第349頁）；證人即共同被告洪有宗雖於本院審理時
    證稱：張惠婷是我配偶，她平常有吃藥的習慣，是幫助情緒
    穩定、幫助睡眠的藥，如果她沒順利睡覺，做的事她自己也
    不知道，她沒睡的話，我就會帶她出門，張惠婷當天不知道
    我去工廠要行竊，我跟她說我要去找朋友，我要她在外面等
    我，第二次我再回去工廠，我是跟張惠婷說，我有東西沒拿
    ，要回去拿東西等語（本院卷第341至342、346頁），惟經
    屏安醫院111年1月17日函覆被告張惠婷於109年1月1日至109
    年6月2日期間並無至該院就診（本院卷第385頁），且被告
    張惠婷於該段期間亦無任何就醫紀錄，亦有衛生福利部中央
    健康保險署111年1月14日書函暨保險對象門診申報紀錄明細
    表在卷可佐（本院卷第379至383頁），可見被告張惠婷辯稱
    有至醫院拿取藥物服用後，會出現類似夢遊狀況，被告洪有
    宗才將其帶在身邊云云，與客觀事實不符，並非可採。
  ⑸又證人洪有宗於本院證稱：是向被告張惠婷陳稱當天是要去
    找朋友等語，已如前述，與被告張惠婷於警詢時陳述：「（
    問：當天你駕駛MSZ-8531號普通重型機車前往何處？做何事
    情？）答：當天是洪有宗要我騎車載他出門，只是他沒跟我
    說要去何處，要做什麼事情。」等語（警一卷第1至2頁）不
    符。被告張惠婷又於偵查中改稱洪有宗跟他說去「找東西」
    找朋友等語（偵一卷第67頁），前後說法不一致。另證人洪
    有宗於偵查中供稱：「（問：你當時三更半夜載著老婆到別
    人工廠前，張惠婷怎麼會不知道你去偷東西？）答：因為她
    都吃睡前藥，趴在機車上睡，我都是騙她說我要去找朋友。
    」等語（偵二卷第85頁），與監視錄影畫面所見，被告張惠
    婷至多僅是低下頭、頭往上抬，有勘驗筆錄為證（本院卷第
    250頁），並未趴在機車前方龍頭上睡覺乙情有所歧異。何
    況，被告洪有宗被保全追趕時，被告張惠婷尚可保持清醒騎
    乘機車前往接應離開，不像服用睡前物或安眠藥藥物後的樣
    子，故證人洪有宗此部分證述，要難引為對被告張惠婷有利
    之認定。
  ⑹另辯護人雖以若被告張惠婷確實是把風角色，應該密切注意
    工廠周圍狀況，如果有保全來，應該要立即連繫洪有宗讓他
    逃離現場，而非等到洪有宗與保全碰面，導致洪有宗還要被
    保全追趕等語（本院卷第447至448頁），為被告張惠婷辯護
    。惟查，依監視錄影畫面所見，被告洪有宗、張惠婷第一次
    騎機車到工廠門口附近時，被告張惠婷確實在工廠電動門前
    等候，後來被告洪有宗又再度進入工廠時，張惠婷則在附近
    路口等被告洪有宗以便接應，被告張惠婷確實有為被告洪有
    宗把守並偵查動靜之把風工作。至於為何被告洪有宗仍遭保
    全追趕，因畫面並未錄到進入工廠門口之所有角度，亦不能
    排除保全是從張惠婷未看守到的其他馬路到達工廠門口，又
    或張惠婷不及於保全抵達時先行通知洪有宗離開，均有可能
    ，自不能以保全抵達工廠時，洪有宗尚未安全離開現場，即
    認定被告張惠婷並未為被告洪有宗把風。
  ⑺辯護人又以被告張惠婷是相信被告洪有宗向其供稱去找朋友
    ，所以其不知道被告洪有宗是去行竊，且半夜找朋友也是合
    理的，況且於109年5月另一次被告洪有宗行竊時，被告張惠
    婷也有去，但是張惠婷一樣也不知道洪有宗要去行竊，而被
    不起訴處分，故本件張惠婷確實不知道洪有宗是去行竊等語
    辯護（本院卷第448頁）。惟查，被告張惠婷涉嫌與被告洪
    有宗共同於109年5月9日在高雄市○○區○○○巷00號之住
    處共同竊盜，檢察官主要係以卷附監視錄影擷取晝面，僅顯
    示被告洪有宗進入告訴人許金網上址住處，並未攝及被告張
    惠婷之動向，則被告洪有宗犯案時，被告張惠婷所在位置為
    何，其所在位置可否目睹被告洪有宗入內行竊之過程亦非無
    疑，從而以罪嫌不足對被告張惠婷為不起訴處分，此有臺灣
    高雄地方檢察署109年度偵字第21822號不起訴處分書在卷可
    參（偵二卷第93至94頁），故該案是未錄到被告張惠婷之動
    態而認犯罪嫌疑不足，與本次被訴事實不同。何況本件行竊
    時間是凌晨3時41分許，比較少見此時前往尋友，且依監視
    錄影畫面，可見被告洪有宗、張惠婷一起共騎機車至工廠前
    方，但機車不是停在正常人流進入的工廠鐵門前方，而是往
    前行駛至電動鐵門前面，被告洪有宗自己走回工廠鐵門，再
    自行翻越工廠鐵門入內，尚且在翻越鐵門時發出「呃」之聲
    響，有勘驗筆錄在卷可考（本院卷第250頁），很明顯不是
    要尋友。之後被告洪有宗入內搜尋財物未果後，被告洪有宗
    、張惠婷先短暫共騎離開門口監視器畫面，被告洪有宗自己
    返回，若被告洪有宗確實要尋友，且這次是因為東西忘記拿
    而返回（此為洪有宗之證詞），則被告洪有宗、張惠婷為何
    不直接共騎機車返回，而是由張惠婷在路口等待，洪有宗自
    行步行返回工廠內竊取財物，可見被告張惠婷確實知悉洪有
    宗是要前往竊取財物故在路口把風接應，被告張惠婷之辯護
    人辯護稱被告張惠婷不知道洪有宗是前往行竊云云，與常情
    不符，要非可採。
  ⑻至被告張惠婷之辯護人聲請向衛生福利部中央健康保險署調
    閱張惠婷於108年7月至108年12月之就診紀錄及向高雄市林
    園區公所社會課調取身心障礙鑑定報告（本院卷第427、455
    頁），用以證明張惠婷確實有精神疾病，而可佐證其辯解可
    以採信。惟查，被告張惠婷被訴犯罪時間為109年6月2日，
    而109年1月1日至109年6月30日期間，被告張惠婷均未有就
    醫紀錄，且未在屏安醫院就診，已如前述，被告欲調取更早
    之前之就醫紀錄，與本案行為時事隔已久，與待證事實關聯
    性薄弱，且被告張惠婷又供稱其狀況時好時壞，有需要再吃
    藥等語（本院卷第429頁），縱調取前開資料，無論是否於
    108年間有就診紀錄，均難以證明本案行為時之109年6月2日
    確因精神疾病自行服用藥物後而有類似夢遊狀況，被告洪有
    宗因方便照顧張惠婷才帶著張惠婷前往行竊現場之事實，故
    認無調查必要性。
  ㈡犯罪事實一㈡至㈦
    此部分犯罪事實一㈡至㈦之事實，業據被告洪有宗坦承不諱
    （警二卷第1至4頁、警三卷第1至4頁、警四卷第1至4頁、警
    五卷第1至3頁、警六卷第1至3頁、偵一卷第86至89頁、本院
    卷第427頁），並有下列證據可佐：
  1.犯罪事實一㈡：
    證人即告訴人許○網於警詢時證述（警二卷第9至11頁）及
    監視錄影畫面照片（警二卷第12至13頁）、車輛詳細資料報
    表（警二卷第14頁）。
  2.犯罪事實一㈢：
    證人即被害人張○城於警詢時證述（警四卷第5至7頁）及車
    輛詳細資料報表（警四卷第13頁）、監視錄影畫面照片（警
    四卷第8至12頁）。
  3.犯罪事實一㈣：
    證人即被害人李○淇於警詢時證述（警五卷第4至6頁）及監
    視錄影畫面照片（警五卷第7至9頁）、高雄市政府警察局林
    園分局刑案勘察報告暨現場照片（警五卷第10至32頁）。
  4.犯罪事實一㈤：
    證人即告訴人卓○翔於警詢時證述（警三卷第5至6頁）及監
    視錄影畫面照片（警三卷第7至10頁）。
  5.犯罪事實一㈥㈦：
    證人即被害人洪○珍（警六卷第4至5頁）與證人即告訴人張
    俊吉於警詢時證述（警六卷第6頁正背面），及監視錄影畫
    面照片（警六卷第7至11頁）、現場照片（警六卷第12至16
    頁）、車輛詳細資料報表（警六卷第17頁）。
  ㈢綜前，犯罪事實一㈠部分，被告張惠婷所辯不足採信，被告
    洪有宗有與被告張惠婷共犯前揭犯行，應堪認定。犯罪事實
    一㈡至㈦部分，業據被告洪有宗所坦承，並有前開證據可佐
    ，足認被告洪有宗任意性自白，與事實相符，堪予採信。又
    關於犯罪事實一㈢、㈥部分，起訴意旨雖認被告洪有宗使用
    機車是竊取車內機油（未認定被告洪有宗竊取機車），因被
    告洪有宗在本院對於竊取機車內機油乙事坦承不諱（本院卷
    第444頁），並無辯解，足見確有意圖為自己不法所有之竊
    盜犯意，亦有上開證據可佐，故依其自白認定其是竊取機車
    內之機油，附此敘明。從而，本案事證明確，被告2人之犯
    行洵堪認定，均應依法論科。
二、核被告2人如犯罪事實一㈠所為，均係犯刑法第321條第1項
    第2款之毀壞門窗竊盜罪、刑法第354條毀損罪、刑法第306
    條第1項之無故侵入他人建築物罪。被告洪有宗如事實一㈡
    所為，係犯刑法第321條第1項第1款之侵入住宅竊盜罪；事
    實一㈢所為，係犯刑法第320條第1項之普通竊盜罪；事實一
    ㈣係犯刑法第321條第1項第1、2款之踰越窗戶侵入住宅竊盜
    罪；事實一㈤所為，係犯刑法第321條第1項第1款之侵入住
    宅竊盜罪；事實一㈥所為，係犯刑法第320條第1項之普通竊
    盜罪；事實一㈦所為，係犯刑法第321條第1項第2款之踰越
    窗戶竊盜罪。被告2人所犯如犯罪事實一㈠所示3罪，為一行
    為觸犯數罪名應從一重以毀壞門窗竊盜罪處斷。被告2人就
    犯罪事實一㈠之犯行有犯意聯絡、行為分擔，應論以共同正
    犯。被告洪有宗所涉上開7罪，犯意各別、行為互殊，應予
    分論併罰。
三、被告洪有宗前因竊盜案件，經本院分別以106年度簡字第
    4365號、107年度簡字第842號判處有期徒刑4月、4月、4月
    、4月、4月、4月確定，上開各罪嗣經本院以107年度聲字第
    1830號裁定定應執行有期徒刑10月確定，並與另案殘刑8月3
    日接續執行，於108年4月2日執行完畢，有臺灣高等法院被
    告前案紀錄表在卷可查。被告洪有宗於受有期徒刑執行完畢
    後，5年以內故意再犯本件有期徒刑以上之各罪，均為累犯
    ，足見其對刑罰反應力薄弱，認依累犯規定加重，尚符合罪
    刑相當原則，爰就被告洪有宗所犯各罪，均依刑法第47條第
    1項規定，加重其刑。
四、爰審酌被告洪有宗不思以正當途徑謀取財物，竟為上開犯行
    ，漠視他人財產權，危害社會治安，被告張惠婷則與洪有宗
    共犯犯罪事實一㈠之罪，所為誠屬不該。惟考量被告洪有宗
    犯後坦承犯行，因積欠地下錢莊金錢，始犯本案，被告張惠
    婷則因配偶洪有宗前往犯案，與之共同前往並在附近把風之
    分工角色，兼衡被告洪有宗自述教育智識程度為國中肄業，
    現在另案服刑中，入監前從事搭鷹架工、機車修理工作，日
    收入約2,300元，收入不穩定，需扶養配偶張惠婷之生活狀
    況（本院卷第445頁）；被告張惠婷自述教育智識程度為國
    中肄業，從事過美髮業，每月收入約1萬多元，領有身心障
    礙證明（本院卷第359、446頁），及其等犯罪動機、目的、
    手段、品行等一切情狀，分別就被告洪有宗之部分量處如附
    表一「宣告刑」欄所示之刑及沒收，附表一編號3、6諭知有
    期徒刑如易科罰金之折算標準；被告張惠婷部分量處如主文
    所示之刑，並諭知易科罰金之折算標準。
五、另考量刑法第51條數罪併罰定執行刑之立法方式，係採限制
    加重原則，非以累加方式定應執行刑，如以實質累加之方式
    定應執行刑，則處罰之刑度顯將超過其行為之不法內涵，而
    違反罪責原則，並考量因生命有限，刑罰對被告造成之痛苦
    程度，係隨刑度增加而生加乘效果，而非以等比方式增加，
    是以隨罪數增加遞減其刑罰之方式，當足以評價被告行為之
    不法性之法理（即多數犯罪責任遞減原則），審酌被告洪有
    宗所犯各次犯行，時間集中在109年5月至9月間，各該犯行
    侵害之法益為財產法益，考量刑罰手段、目的之相當性，及
    被告洪有宗整體犯行之應罰適當性等總體情狀，就被告洪有
    宗所犯如附表一各編號所示不得易科罰金之5罪（附表一編
    號1、2、4、5、7）及得易科罰金之2罪（附表一編號3、6）
    ，分別定應執行刑如主文所示。另就得易科罰金之罪部分，
    諭知易科罰金之折算標準。
六、沒收與否之說明
  ㈠犯罪事實一㈠部分，因被告洪有宗在工廠辦公室內竊取零錢
    得手後，欲離開現場翻牆時掉到地上等語，此經被告洪有宗
    於偵查中供述明確（偵一卷第88頁），故被告洪有宗並未保
    有此部分犯罪所得，不予宣告沒收。
  ㈡被告洪有宗如犯罪事實一㈡所示之犯罪所得金項鍊1條（價
    值8,000元）、撲滿內之零錢300元；犯罪事實一㈣所示之存
    錢筒（價值2000元）1個及現金7萬元；犯罪事實一㈤手機1
    支(價值4000元)及現金2萬2,250元；犯罪事實一㈦所示之張
    俊吉之包包、皮夾、現金4,700元、香菸2包、充電線、鋼筆
    1支（總計價值5,500元），均係洪有宗之犯罪所得，迄今均
    未發還予各被害人，應依刑法第38條之1第1項前段之規定，
    均予以宣告沒收，並依同條第3項之規定，於全部或一部不
    能沒收或不宜執行沒收時，追徵其價額。
  ㈢被告洪有宗所竊得如犯罪事實一㈤所示告訴人卓○翔之長夾
    1只、斜背包1只、藥袋、健保卡、工安技術證、吊掛技術證
    、作業主管技術證；如犯罪事實一㈦所示告訴人張俊吉之氣
    喘藥、證件，其中證件部分屬於高度個人專屬性之物，且經
    掛失後即失其作用，其他部分係告訴人日常生活使用過之物
    品，亦未經被害人釋明有何特殊財產價值，故認價值低微，
    欠缺刑法上重要性，爰不予宣告沒收或追徵其價額。
  ㈣如犯罪事實一㈢㈥所消耗之汽油若干，則因無證據證明實際
    油耗為何，價值亦不高，為避免日後執行沒收或追徵價額而
    過度耗費有限之司法資源，且若不宣告沒收，尚不致於對社
    會危害或再供犯罪使用產生實質重大影響，可認宣告沒收上
    開物品欠缺刑法上之重要性，不予宣告沒收。
  ㈤被告洪有宗上揭犯行所用之自備鑰匙1支並未扣案，雖為供
    被告洪有宗犯罪所用之物，然屬一般日常生活常見之物，且
    非違禁物，對之沒收尚乏刑法上之重要性，爰不為沒收、追
    徵之諭知。
據上論斷，應依刑事訴訟法第299條第1項前段，判決如主文。
本案經檢察官黃嬿如提起公訴，檢察官姜麗儒到庭執行職務。
中    華    民    國   111    年    2     月    25    日
                  刑事第十庭  法  官  陳美芳
以上正本證明與原本無異。
如不服本判決應於收受送達後20日內向本院提出上訴書狀，並應
敘述具體理由；如未敘述上訴理由者，應於上訴期間屆滿後20日
內向本院補提理由書（均須按他造當事人之人數附繕本）「切勿
逕送上級法院」。
中    華    民    國   111    年    2     月    25    日
                              書記官  徐美婷
附表一
┌─────┬──────────────────────────┐
│編號      │宣告刑                                              │
│【犯罪事實│                                                    │
│】        │                                                    │
├─────┼──────────────────────────┤
│1         │洪有宗共同犯毀壞門窗竊盜罪，累犯，處有期徒刑捌月。  │
│【一(一)】│                                                    │
├─────┼──────────────────────────┤
│2         │洪有宗犯侵入住宅竊盜罪，累犯，處有期徒刑玖月。      │
│【一(二)】│未扣案之犯罪所得金項鍊壹條（價值新臺幣捌仟元）、撲滿│
│          │內之零錢參佰元，均沒收，於全部或一部不能沒收或不宜執│
│          │行沒收時，追徵其價額。                              │
├─────┼──────────────────────────┤
│3         │洪有宗犯竊盜罪，累犯，處有期徒刑參月，如易科罰金，以│
│【一(三)】│新臺幣壹仟元折算壹日。                              │
├─────┼──────────────────────────┤
│4         │洪有宗犯踰越窗戶侵入住宅竊盜罪，累犯，處有期徒刑壹年│
│【一(四)】│。                                                  │
│          │未扣案之犯罪所得存錢筒（價值貳仟元）壹個及現金柒萬元│
│          │，均沒收，於全部或一部不能沒收或不宜執行沒收時，追徵│
│          │其價額。                                            │
├─────┼──────────────────────────┤
│5         │洪有宗犯侵入住宅竊盜罪，累犯，處有期徒刑拾月。      │
│【一(五)】│未扣案之犯罪所得手機壹支（價值肆仟元）及現金貳萬貳仟│
│          │貳佰伍拾元，均沒收，於全部或一部不能沒收或不宜執行沒│
│          │收時，追徵其價額。                                  │
├─────┼──────────────────────────┤
│6         │洪有宗犯竊盜罪，累犯，處有期徒刑肆月，如易科罰金，以│
│【一(六)】│新臺幣壹仟元折算壹日。                              │
├─────┼──────────────────────────┤
│7         │洪有宗犯踰越窗戶竊盜罪，累犯，處有期徒刑玖月。      │
│【一(七)】│未扣案之犯罪所得包包、皮夾、現金肆仟柒佰元、香菸貳包│
│          │、充電線、鋼筆壹支（總計價值伍仟伍佰元），均沒收，於│
│          │全部或一部不能沒收或不宜執行沒收時，追徵其價額。    │
└─────┴──────────────────────────┘
附表二（卷證目錄）
┌──────────────────────────────┐
│【警一卷】                                                  │
│高雄市政府警察局林園分局高市警林分偵字第10971893000號       │
├──────────────────────────────┤
│【警二卷】                                                  │
│高雄市政府警察局林園分局高市警林分偵字第10972426700號       │
├──────────────────────────────┤
│【警三卷】                                                  │
│ 高雄市政府警察局小港分局高市警港分偵字第10972448500號      │
├──────────────────────────────┤
│【警四卷】                                                  │
│ 高雄市政府警察局林園分局高市警林分偵字第10972969500號      │
├──────────────────────────────┤
│【警五卷】                                                  │
│高雄市政府警察局林園分局高市警林分偵字第10972987300號       │
├──────────────────────────────┤
│【警六卷】                                                  │
│ 高雄市政府警察局林園分局高市警林分偵字第10973268000號      │
├──────────────────────────────┤
│【偵一卷】                                                  │
│臺灣高雄地方檢察署109年度偵字第20717號                      │
├──────────────────────────────┤
│【偵二卷】                                                  │
│臺灣高雄地方檢察署109年度偵字第21822號                      │
└──────────────────────────────┘